Vị trí ứng tuyển: Trình Dược Viên

# Phạm Trọng Kháng

# Hồ SƠ ỨNG TUYỂN

**Địa Chỉ**: 150, Đường Trần Văn Hoài, Phường Xuân Khánh, Quận Ninh Kiều, Thành Phố Cần Thơ

**Điện Thoại**: 0913.544.797

Email: Ptkhang16@gmail.com

Facebook: Phạm Kháng

# Hồ sơ gồm có:

- Đơn ứng tuyển
- CV
- Sơ Yếu Lý Lịch
- Bằng tốt nghiệp đại học
- Chứng chỉ ngoại ngữ
- Chứng chỉ tin học
- Chứng chỉ kỹ năng mềm



Có thời gian làm việc tại khoa Dược, bệnh viện Đa Khoa Số 10. Có kinh nhiệm đứng bán thuốc tại nhà thuốc Khai Minh, cũng như có nhiều kinh nghiệm bán hàng và hiểu biết về địa bàn Cần Thơ

# Phạm Trong Kháng TRÌNH DƯỚC VIÊN

# Mục Tiêu Nghề Nghiệp

Áp dụng những kinh nghiệm về kỹ năng bán hàng và sự hiểu biết về thị trường để trở thành một nhân viên bán hàng chuyên nghiệp, mang đến nhiều giá trị cho khách hàng. Từ đó giúp công ty tăng số lượng khách hàng và mở rộng thị trường.



## Học Vấn

#### ĐẠI HỌC TÂY ĐÔ

10/2013 - 05/2018

Chuyên ngành: Dược Học

Tốt nghiệp loại khá, điểm trung bình 3.15



## Kinh Nghiệm Làm Việc

# BỆNH VIỆN ĐA KHOA SỐ 10

04/2016 - 08/2017

Nhân viên khoa Dược:

- Hỗ trợ việc lấy toa thuốc, lấy thuốc, phân liều dùng, hướng dẫn bệnh nhân sử dụng thuốc
- Giới thiệu, tư vấn sử dụng thuốc, giải đáp các vấn đề thắc mắc trực tiếp của bệnh nhân tại bênh viên

#### NHÀ THUỐC KHAI MINH

04/2015 - 08/2016

Nhân viên bán hàng:

- Bán hàng trực tiếp tại cửa hàng.
- Nhập hàng cũng như kiểm tra số lượng thuốc trong kho của nhà thuốc
- Lập báo cáo lượng bán ra hàng ngày.

# CÂU LẠC BỘ BÓNG ĐÁ TRƯỜNG TH TRẦN QUỐC TOẨN VÀ THƠS LƯƠNG THỂ VINH

Giảng day bóng đá:

08/2017 - nay

- Tìm nguồn học viên cho câu lạc bộ
- Đứng lớp giảng dạy, soạn giáo án, hỗ trợ chuyên môn cho câu lạc bộ
- Tiếp xúc thường xuyên với môi trường nắng nóng cũng như rèn luyện khả năng chịu khó

#### QUẢN LÝ SÂN BÓNG TRẦN VĂN HOÀI

2013 - nay

- Sắp xếp thời gian, sắp xếp lịch sao cho hợp lý nhất.
- Giao tiếp và tiếp xúc với khách hàng đặc biệt là nhiều bác sĩ trong địa bàn Thành Phố Cần Thơ
  - Chịu được áp lực công việc

#### NGHIÊN CỨU KHOA HOC

06/2017 - nay

- Tham gia nhóm nghiên cứu về cây Đinh Lăng của bộ môn Dược Liệu trường Đại Học Tây Đô.
  - Đề tài nghiên cứu về lá Đinh Lăng được đăng trên tạp chí của trường.



#### **Hoạt Động**

#### NHÓM TÌNH NGUYỆN LỚP ĐẠI HỌC DƯỢC 8G

2013 - 2016

Tình nguyên viên

- Chia sẻ, đông viên họ vượt qua giai đoan khó khẳn, giúp họ có những suy nghĩ lạc quan.
- Ủng hộ đồng bào miền trung bị lũ lụt
- Thăm nom người già neo đơn, trẻ em mồ côi

#### ĐỘI BÓNG ĐÁ ĐẠI HỌC DƯỢC 8G

2013 - 2018

Thành viên

- Hai năm liền vô địch môn bóng đá nam Khoa Dược Điều Dưỡng
- Cũng như đạt những thứ hạng cao trong các môn thể thao tập thể khác.

#### ĐÔI BÓNG ĐÁ KHOA DƯỢC - ĐIỀU DƯỚNG

2014 - 2018

Đôi trưởng

- Đạt được nhiều thành tích cao trong các hoạt động hội thao của trường
- Có kinh nghiệm quản lý các thành viên trong đội bóng của khoa Dược

#### ĐỘI BÓNG ĐÁ TRƯỜNG ĐẠI HỌC TÂY ĐÔ

Thành viên 2014 - 2018

- Tham gia nhiều hoạt động bóng đá trong địa bàn thành phố
- Đat được nhiều giải cao trong phong trào futsal sinh viên thành phố



Nam

0913.544.797

Ptkhang16@gmail.com

150A, Trần Văn Hoài, Quận Ninh Kiều, Thành Phố Cần Thơ

https://www.facebook.co m/profile.php?id=100009 284689018

### KŸ NĂNG

Giao Tiếp

Làm Việc Nhóm

Tinh Thần Học Hỏi

Chịu Được Áp Lực

Tinh Thần Học Hỏi

SỞ THÍCH

Thể Thao

Đọc Sách

# Giải Thưởng

Học bổng sinh viên giỏi 3 năm liền Toeic 450 Tin học B

# Cộng Hoà Xã Hội Chủ Nghĩa Việt Nam Độc lập - Tự do - Hạnh phúc

.....o0o......

# ĐƠN ỨNG TUYỂN

Kính gửi: Phòng nhân sự cùng Ban Giám đốc Công ty

Tên tôi là: Phạm Trọng Kháng

Sinh năm: 05/09/1992

Địa chỉ: Ấp Thào Lạng, Xã Vĩnh Trạch, Thành phố Bạc Liêu, Tỉnh Bạc Liêu

Chổ ở hiện nay : 150A, Trần Văn Hoài, Quận Ninh Kiều, Thành phố Cần Thơ.

Trình độ chuyên môn: Dược sĩ Đại học

Trình độ ngoại ngữ: Toeic 500

Trình độ tin học: Tin học B

Qua tìm hiểu thông tin đăng trên Hướng Nghiệp Dược tôi được biết hiện nay Quý Công ty đang có nhu cầu tuyển dụng nhân sự ở vị trí **Chuyên viên bán hàng**. Tôi nhận thấy mình có đủ năng lực, trình độ và chuyên môn phù hợp với vị trí này. Với khả năng và kinh nghiệm hiện có, tôi tự tin có thể đảm nhiệm tốt vai trò này của công ty. Nên tôi rất mong được quý Công ty dành ít thời gian xem xét đơn ứng tuyển và nguyện vọng ứng tuyển của tôi.

Tôi tốt nghiệp Cử nhân chuyên ngành **Dược** tại trường **Đại Học Tây Đô**. Mặc dù là sinh viên mới tốt nghiệp, nhưng tôi đã có nhiều kinh nghiệm và từng đảm nhận vị trí nhân viên bán hàng tại các doanh nghiệp khác nhau cũng như là từng làm việc tại khoa dược bệnh viện. Với tấm loại khá cũng như những kiến thức trong quá trình học tập tại trường và 3 tháng đi thực tập tôi đã tiếp xúc và thực hành với môi trường thực tế. Bên cạnh đó tôi có **tinh thần ham học** hỏi, **trách nhiệm cao** trong công việc, cùng với tính cách **năng động, nhạy bén, tự tin** trong giao tiếp rất phù hợp với lĩnh vực kinh doanh. Nên tôi rất tin tưởng mình có thể làm tốt được vị trí mà Công ty có nhu cầu tuyển dụng. Do trong quá trình học tập và một phần tôi rất thích mảng kinh doanh đặc biệt là mảng kinh doanh về dược phẩm.

Tôi rất mong chờ được cơ hội làm việc cho Công ty để phát huy khả năng và phát triển bản thân để từ đó đóng góp nhiều hơn cho công ty.

Kính mong công ty sẽ tạo cơ hội cho tôi một buổi phỏng vấn để có thể trình bày cụ thể và quý công ty có thể biết hơn nhiều về khả năng của tôi.

Xin chân thành cảm ơn và trân trọng kính chào! Cần Thơ, ngày 28, tháng 07, năm 2018 Người làm đơn

Phạm Trọng Kháng

Điện thoại: 0913.544.797

Email: ptkhang16@gmail.com

### CỘNG HOÀ XÃ HỘI CHỦ NGHĨA VIỆT NAM

Độc lập - Tự do - Hạnh phúc



# SƠ YẾU LÝ LỊCH

Họ và tên: Phạm Trọng Kháng Nam, nữ: Nam

Sinh ngày: 05/09/1992

Nơi ở đăng ký hộ khẩu thường trú hiện nay: ấp Thào Lạng, xã Vĩnh Trạch, thành phố Bạc

Liêu, tỉnh Bạc Liêu

Chứng minh thư nhân dân số: 385587990 Nơi cấp: Công an Tỉnh Bạc Liêu

Ngày 08 tháng 05 năm 2014

Số Điên thoai liên hê:

Di động: 0913.544.797

Khi cần báo tin cho ai? ở đâu?:

Phạm Trọng Kháng

Số điện thoại: 0913.544.797

Địa chỉ: Đường Trần Văn Hoài, Phường Xuân Khánh, Quân Ninh Kiều, Thành Phố Cần

Tho.

Sinh ngày 05 tháng 09 năm 1992 tại Bạc Liêu

Nguyên quán:

Nơi đăng ký thường trú hiện nay: xã Vĩnh Trạch, thành phố Bạc Liêu, tỉnh Bạc Liêu.

Nơi ở hiện tại: Đường Trần Văn Hoài, Phường Xuân Khánh, Quân Ninh Kiều, Thành Phố Cần Thơ..

Dân tộc: Kinh Tôn giáo: Không

Thành phần gia đình sau cải cách ruộng đất (hoặc cải tạo công thương nghiệp)

Cán bộ

Thành phần bản thân hiện nay: Tốt nghiệp Đại Học

Trình độ văn hóa Đại học: Trình độ ngoại ngữ: Toeic 500

Kết nạp Đảng Cộng sản Việt Nam: Không Có

Nơi kết nạp: Không Có

Kết nạp Đoàn TNCS HCM ngày 26 tháng 3 năm 2005

Nơi kết nạp: Trường THPT Bạc Liêu

Tình trạng sức khỏe hiện nay: Đủ sức khỏe để làm việc

Nghề nghiệp hoặc trình độ chuyên môn: Dược Sĩ Đại Học

Cấp bậc: Nhân viên Lương chính hiện nay: 6 triệu/tháng

Ngày nhập ngũ QĐNDVN(TNXP).....ngày xuất ngũ.....

Lý do:.....

## HOÀN CẢNH GIA ĐÌNH

Họ và tên bố: Phạm Văn Dũng Tuổi 57 Nghề nghiệp: Bác Sĩ

Họ và tên mẹ: Hứa Thị Lan Tuổi 50 Nghề nghiệp: Nội trợ

# $\mathbf{H}\mathbf{Q}$ VÀ TÊN ANH CHỊ EM RUỘT

(Ghi rõ tên, tuổi, chỗ ở, nghề nghiệp và trình độ chính trị của từng người)

Em trai: Phạm Trọng Khang, sinh năm: 1995

Chỗ ở hiện tại: 377k – P.Lê Bình - Q.Cái Răng – TP. Cần Thơ

Nghề nghiệp: sinh viên

Họ và tên vợ hoặc chồng: Không Có

Nghề nghiệp: Không Có

Nơi làm việc: Không Có

Chỗ ở hiện nay: không Có

## QUÁ TRÌNH HOẠT ĐỘNG CỦA BẢN THÂN

Từ tháng năm đến tháng năm	Làm công tác gì?	Ở đâu?	Giữ chức vụ gì?
2000-2004	Học tiểu học	Trường tiểu học vĩnh Trạch	Tổ phó
2004-2008	Học trung học cơ sở	Trường THCS Thuận Hòa	Tổ Trưởng
2008-2010	Học trung học phổ thông	Trường THPT Bạc Liêu	Lớp phó
2013-2016	Học đại học	Trường Đại Học Tây Đô	không

# KHEN THƯỞNG VÀ KỶ LUẬT

Khen thưởng: Học sinh giỏi cấp môn Sinh năm 2008

Kỷ luật: Không

# LÒI CAM ĐOAN

Tôi xin cam đoan những lời khai trên là đúng sự thật, nếu có điều gì khai man tôi chịu trách nhiệm hoàn toàn.

Cần Thơ, ngày 28 tháng 07 năm 2018.

Người khai ký tên

Phạm Trọng Kháng